---
title: "Briefing DV capstone"
author: "Arsyad Ali Mahardika"
date: "`r Sys.Date()`"
output: 
 html_document:
   toc: true
   toc_float: true
   highlight: zenburn
   df_print: paged
   theme: flatly
---

```{r setup, include=FALSE}
knitr::opts_chunk$set(echo = TRUE)
```

File ini berisi template untuk mejawab pertanyaan 5W+1H saat briefing Capstone Data Visualization sebagai langkah awal sebelum membuat Dashboard. Silakan Bapak/Ibu mengisi jawaban di bawah. 

File ini tidak akan dinilai namun Bapak/Ibu **WAJIB** disubmit ke dalam classroom pada hari H briefing Capstone Data Visualization.

# What

Tentukan tujuan atau informasi yang ingin ditampilkan dalam dashboard

**Jawab** 

Tujuan yang ingin dicapai atau informasi yang ingin disampaikan:

- category yang paling sering dimainkan
- menampilkan jumlah pemain games
- mengambil data bergantung pada ratings
- mengambil game yang paling baru

# Who

Untuk siapa dashboard ini dibuat? Siapa target pembaca dari dashboard ini?

**Jawab**

untuk pemain games

# Why

Apakah data yang dibuat relevan atau sesuai dengan tujuan? Mengapa?

**Jawab**

sesuai karna data yang di ambil sudah dari beberapa tahun yang lalu

# When

Apakah data yang digunakan masih *up to date* atau masih relevan dengan kondisi sekarang? Apakah ada informasi tentang tanggal update terakhir dari data tersebut?

**Jawab**

mungkin karna data di update perbulan, ada


# How

Bagaimana Bapak/Ibu menggunakan visualisasi untuk menjawab tujuan yang telah disebutkan? 

Buat plot yang akan dimasukkan ke dalam dashboard. Boleh dalam bentuk `ggplot` maupun `plotly`.

**Jawab**

Plot untuk menjawab tujuan pertama
```{r}
# your code here
options(scipen = 123)
library(shiny)
library(shinydashboard)
library(dplyr)
library(glue)
library(ggplot2)
library(tidyr)
library(plotly)
library(lubridate)

steam_games <- read.csv("data_set/ratings_games.csv")

steam <- 
  steam_games %>% 
  select(Game, Review.summary, Current.players, Peak.players.today, Release.date, Total.reviews) %>% 
  mutate(Game=as.factor(Game),
         Review.summary=as.factor(Review.summary),
         Release.date=dmy(Release.date) )%>% 
  drop_na(Release.date) 
steam
# ini cara biar tidak muncul warning gimana ya?
```


Plot kedua
1. mengurtkan game yang paling sering dimainkan(bar plot,range input)
```{r}
# your code here
wrPlot1 <- 
  steam %>% 
  head(10) 
# head(2)
  

plot1 <- 
  wrPlot1 %>% 
  ggplot(aes(x = Peak.players.today, y = reorder(Game,Peak.players.today), 
           text = glue("{Game}
                        Peak Player Today: {scales::comma(Peak.players.today, 1)}
                        Current Players: {scales::comma(Current.players, 1)}"))) + 
  geom_col(mapping=aes(fill=Current.players)) +
  scale_x_continuous(labels = scales::comma) +
      labs(title = , 
           x = "Peak Player Today", 
           y = NULL, 
           fill = "Current Players") 
  
ggplotly(plot1, tooltip="text")

```

Plot ketiga
2. plot total reviewsd an di tooltip diberi Review summary(Lollipop, select Review summary)(,select input)
```{r}
# your code here
wrPlot2 <- 
  steam %>% 
  select(Game, Total.reviews, Review.summary) %>% 
  filter(Review.summary=="Very Positive") %>% 
  # tail(5) 
head(5)
  

plot2 <- 
  wrPlot2 %>% 
  ggplot(aes(x = Total.reviews, y = reorder(Game,Total.reviews), 
             text = glue("{Game}
                          Total Review: {scales::comma(Total.reviews, 1)}
                          Response : {Review.summary} "))) +
  geom_point(size = 3, colour = "black") + 
  geom_segment(aes(x=Total.reviews, xend=Total.reviews, y=0, yend=reorder(Game,Total.reviews)))+
  scale_x_continuous(labels = scales::comma) +
    labs(title =, 
         x = "Total Review", 
         y = NULL, 
         fill = NULL) 


  
  
ggplotly(plot2, tooltip="text")
```

Buat chunk baru apabila ada lebih dari 3 plot.

# Where

Bagaimana desain layout atau tata letak dashboard yang akan dibuat?

**Jawab**

Contoh penulisan layout. 

Tab atau halaman pertama
## lokasi plot
- menampilkan jumlah pemain games
- mengurtkan game yang sering dimainkan(bar plot)
- mengambil data bergantung pada ratings bedasarkan nama game(Lollipop,select input)
- mengambil game yang paling baru rilis

Tab atau halaman kedua

- data mentah(data table)

Tab atau halaman ketiga

- tentang dashboard ini
- sosmed
- source data
